臺灣高雄地方法院刑事判決　　　　　　　110年度訴字第378號
公　訴　人　臺灣高雄地方檢察署檢察官
被　　　告　蘇超群



選任辯護人　秦德進律師（扶助律師）
上列被告因毒品危害防制條例等案件，經檢察官提起公訴（109
年度偵字第15715號），本院判決如下：
    主  文
蘇超群犯藥事法第八十三條第一項之轉讓禁藥罪，處有期徒刑柒
月。又販賣第二級毒品，處有期徒刑柒年參月。未扣案之販賣毒
品所得新臺幣參仟元沒收，於全部或一部不能沒收或不宜執行沒
收時，追徵其價額。應執行有期徒刑柒年伍月。
    事  實
一、蘇超群明知甲基安非他命屬藥事法第22條第1項第1款所列之
    禁藥，不得非法轉讓，且知悉甲基安非他命係屬毒品危害防
    制條例第2條第2項第2款所列管之第二級毒品，非經許可，
    不得販賣、持有，竟分別為以下行為：
  ㈠蘇超群基於轉讓禁藥之犯意，於民國109年5月31日，在高雄
    市○○區○○路00號住處，無償轉讓量微之甲基安非他命予
    黃偉軒施用。
  ㈡蘇超群意圖營利，基於販賣第二級毒品甲基安非他命之犯意
    ，於109年6月1日20時許，在高雄市○○區○○○街00巷00
    號9樓，以新臺幣（下同）3,000元之價格，販賣甲基安非他
    命0.6公克（含袋重）予黃偉軒及楊佳薰。
    嗣經警於附表一、二所示之時、地執行搜索後，扣得各該附
    表所示之物，並查知上情。
二、案經高雄市政府警察局三民第二分局移送臺灣高雄地方檢察
    署檢察官偵查起訴。
    理  由
壹、程序部分：
一、按被告以外之人於審判外之言詞或書面陳述，除法律有規定
    者外，不得作為證據，刑事訴訟法第159條第1項著有明文。
    證人黃偉軒、楊佳薰於警詢所為之證述，係屬被告以外之人
    於審判外之陳述，被告及其辯護人既主張前揭證人之警詢筆
    錄無證據能力，依上揭刑事訴訟法第159條第1項之規定，自
    不得作為證據。
二、本判決下列所引用之證據，除前揭有爭執者外，其餘屬傳聞
    證據之部分，業據檢察官、被告及其辯護人於本院審理時均
    同意有證據能力（見訴字卷第234至241頁），本院審酌該等
    具有傳聞證據性質之證據，其取得過程並無瑕疵，與待證事
    實具有關聯性，證明力非明顯過低，以之作為證據係屬適當
    ，依刑事訴訟法第159條之5規定，自得作為證據。其餘認定
    本案犯罪事實之非供述證據，並無證據證明係實施刑事訴訟
    程序之公務員違背法定程序所取得，依刑事訴訟法第158條
    之4規定反面解釋，亦應認均具有證據能力。
貳、實體部分：
一、認定犯罪事實所憑之證據及其認定之理由：
    訊據被告蘇超群固不諱言黃偉軒曾於事實欄一㈠所載之時間
    至其住處，黃偉軒有拿取其所有之甲基安非他命，且不諱言
    其曾於事實欄一㈡之時間，前往上揭地址之樓下，惟否認有
    何轉讓禁藥及販賣第二級毒品之犯行，辯稱：關於事實欄一
    ㈠之部分，我看到黃偉軒拿甲基安非他命時，他已經拿在手
    上，我沒辦法阻止，我沒有看到黃偉軒在施用；關於事實欄
    一㈡之部分，我前往該址樓下是要跟黃偉軒、楊佳薰說工作
    的事情，我並沒有攜帶甲基安非他命前往等語。被告之辯護
    人則以：本件證人黃偉軒、楊佳薰之證述，並無補強證據，
    尚難採為不利於被告之證據，況楊佳薰曾對被告提告另案，
    而黃偉軒為楊佳薰之男友，與被告互有嫌隙，渠等證詞無法
    採信。又關於被告涉嫌販賣第二級毒品罪之客觀證據，僅有
    黃偉軒與楊佳薰間之對話紀錄，然最多僅能證明渠2人有談
    論此事，然究竟係曾經詢問被告毒品之價格，認為被告所稱
    之價錢太貴，抑或真的向被告購買的價錢太貴，從上開對話
    紀錄無法判斷，且此部分僅為黃偉軒與楊佳薰間之對話紀錄
    ，能否當作被告販賣毒品犯行之證據尚有疑問，何況黃偉軒
    與楊佳薰於審理中之證述與渠等先前之證述內容不一致，證
    詞已有瑕疵。是本案並無積極證據足認被告有轉讓禁藥及販
    賣第二級毒品之犯行，請諭知被告無罪等語，為被告置辯。
    經查：
  ㈠有關本案證人之證述：
  ⒈證人黃偉軒於本院審理中結證稱：我於109年5月31日早上5
    、6時許，前往被告之老家拆除輕鋼架，於同日上午10時許
    ，我看見被告在施用甲基安非他命，因為我之前曾與被告一
    起施用過甲基安非他命，被告就拿裝有甲基安非他命的玻璃
    球給我，請我施用甲基安非他命，算是朋友間互請，之後被
    告就離開去別處，我在該處有施用，被告沒有看到我施用的
    情形，但在那邊不可能一次施用完畢，所以我有帶回家施用
    。109年6月1日我有拜託楊佳薰的表妹跟被告講好要購買甲
    基安非他命，被告過來的時候已經是晚上了，被告就打電話
    跟我說他到了，我就請他上樓，我就和楊佳薰一起向被告購
    買甲基安非他命3,000元、0.6公克，就只有買那一次，當時
    整個過程楊佳薰都在場，後來我因為覺得被告賣得太貴了，
    我和楊佳薰才會互傳訊息在那邊罵等語（見訴字卷第205至2
    21頁）。
  ⒉證人楊佳薰於本院審理中結證稱：被告是經由我表妹林姿宜
    介紹給我認識的，因為我表妹於109年4月4日以LINE聯絡我
    ，詢問我的租屋處可否借她住，並告訴我被告想要認識我，
    當時就對被告有毒品這個門路略知一二，但被告有說他不是
    在賣的，他只有個人使用。在我與黃偉軒第一次向被告拿毒
    品之前，黃偉軒有去被告位在橋頭的住處做輕鋼架，黃偉軒
    工作回來後，我與黃偉軒聊天時，黃偉軒很喜悅的說，被告
    其實蠻大方慷慨的、會請客，就是把器具拿給黃偉軒，讓黃
    偉軒吸食，不需要給付金錢，並說被告有一個保險櫃，裡面
    都是甲基安非他命，然後我們就扯到別的話題去了。之後被
    告販賣甲基安非他命3,000元給我們這件事情，是透過我表
    妹聯絡的，被告到我租屋處的時候，是由黃偉軒下去接他，
    我和我男友黃偉軒2個人一起向被告購買了3,000元、0.6公
    克的甲基安非他命，但後來我們發現買得太貴，所以我和黃
    偉軒私下有在討論這件事情，就如卷附對話紀錄的內容等語
    （見訴字卷第222至233頁）。
  ㈡關於事實欄一㈠之部分：
    證人黃偉軒證稱，其於109年5月31日至被告位在橋頭區之住
    處拆除輕鋼架時，被告曾轉讓甲基安非他命予其施用一情，
    與證人楊佳薰證述，黃偉軒前往被告橋頭區之住處工作後返
    家時，曾開心地稱被告有請客讓其免費吸食甲基安非他命乙
    節相符，則從證人楊佳薰所證其見聞黃偉軒以愉快地口吻述
    說前揭情節之情緒反應，自足補強證人黃偉軒之證詞。何況
    ，被告於警詢中自承：109年5月31日黃偉軒受我委託至我橋
    頭區住處拆除輕鋼架，我有在吸食甲基安非他命，他看到我
    在吸食就直接拿去吸食了等語（見警卷第19頁），於本院審
    理中供承：我看到黃偉軒拿到毒品的時候，他已經拿在手上
    了，我不曉得黃偉軒有沒有在施用，但我也沒辦法阻止了，
    他沒有經過我的允許就拿了，我就沒辦法，就隨便他等語（
    見訴字卷第202頁），亦即被告已坦認黃偉軒有於上開時間
    自其住處取得甲基安非他命之部分事實，而從被告於警詢中
    原供稱，黃偉軒係看到被告施用時直接取走一節，於本院審
    理中卻改稱，其看到時毒品已拿在黃偉軒手上乙情，前、後
    供述不一，顯有避重就輕之情形，且被告若無轉讓之意，看
    見黃偉軒擅自取其毒品，竟未加阻止或索討取回，誠不合理
    ，是其辯稱並無轉讓禁藥之犯意乙情，自無從憑採。承上，
    應認證人黃偉軒之上開證述堪信為真，被告有主動提供禁藥
    甲基安非他命予黃偉軒乙節，堪予認定。
  ㈢關於事實欄一㈡之部分：
  ⒈證人黃偉軒、楊佳薰證述於上開時、地，有共同向被告購買
    價值3,000元、重量約0.6公克第二級毒品甲基安非他命之情
    節，互核大致相符。又觀以卷附黃偉軒與楊佳薰間於109年6
    月5日之對話紀錄翻拍照片（見訴字卷第147頁），渠等曾有
    如下之對話：
    黃偉軒：「你抽沒了吧？」
    楊佳薰：「嗯啊  幹」
    黃偉軒：「別跟超群哪好了」、「太貴了」、「明天我問胖
             子朋友看看」
    楊佳薰：「真的很不爽」
    黃偉軒：「看他們怎算」
    楊佳薰：「之前我買3000有1.8」
    黃偉軒：「加袋子0.6」
    楊佳薰：「現在買含袋0.5」、「幹你娘」
    則依上開對話內容，黃偉軒提及「你抽沒了吧？」、「別跟
    超群哪好了」、「太貴了」，楊佳薰並回覆「嗯啊  幹」、
    「真的很不爽」等語，顯係渠2人討論先前向被告購買之甲
    基安非他命已經施用完畢，且認為被告所販售之價錢太貴一
    情。又從楊佳薰有前揭罵髒話等情緒不滿之用詞，且彼此間
    已具體討論到3,000元之價格含袋重僅有0.6公克等節，應認
    渠等確已向被告購買後認為價格太貴，非僅有向被告詢價。
    是前揭對話紀錄之情形，實與證人黃偉軒、楊佳薰之證詞相
    吻合。而衡情，渠2人間之私下對話，既係遭查獲前所為，
    與案發時間亦有一定之密接性，應出於真摯之意而互相討論
    ，難認有何故意誣陷被告而為前揭對話之虞。是以，從前揭
    黃偉軒與楊佳薰間於上開時點客觀存在的對話紀錄，誠足佐
    證人黃偉軒、楊佳薰之前揭證述為真實可採。
  ⒉辯護人固認上開對話內容，有可能僅係黃偉軒、楊佳薰討論
    向被告詢價之結果太貴，而非實際購買後認為太貴；又楊佳
    薰另有向被告提告刑事案件，黃偉軒則為楊佳薰之男友，雙
    方互有嫌隙，且黃偉軒、楊佳薰之證述與先前陳述不一致，
    是渠等證詞尚無足採。惟，依前揭對話紀錄之前後文內容及
    真實語意分析，渠2人所述應係指已向被告購買毒品後認為
    價錢太貴乙節，業敘明如上。又參考證人楊佳薰之警詢筆錄
    （見偵字卷第49至55頁），楊佳薰係於109年7月1日3時10分
    許，行經高雄市三民區鼎山街與鼎山街173巷口時，因騎乘
    機車未戴安全帽，遭警方攔查時，經警查獲身上攜帶疑似毒
    品及毒品吸食器等物，而為警逮捕，並於警方察看其手機內
    對話紀錄發現上述聊天內容加以詢問時，始說出是與男友黃
    偉軒間討論蘇超群賣得甲基安非他命比較貴一節，亦即上開
    情節係楊佳薰遭查獲時經警清查始被動說出，而非楊佳薰主
    動提供對話內容並向警方檢舉被告之犯行，難認楊佳薰有何
    誣攀之舉。再者，證人黃偉軒於警詢中雖曾稱：「（問：你
    於何時、何地向蘇超群買毒品安非他命？金額、數量為何？
    ）蘇超群在109年6月1日20時許至22時許間到我住處高雄市
    ○○區○○○街00巷00號9樓販賣0.6公克毒品安非他命給我
    ，以3,000元代價購得」、「（問：楊佳薰於何時、地向蘇
    超群購買毒品安非他命，你是否知悉？）也是在109年6月1
    日20時許至22時許蘇超群來我家的時候，她一樣用3,000元
    購買0.6公克安非他命」等語（見偵卷第42頁），然依前後
    問題對照觀之，黃偉軒所述亦有表達楊佳薰係與其共同購買
    之可能，僅詢問筆錄未再詳予究明，尚難遽認證人黃偉軒於
    本院審理中之證述，有何與先前陳述不一致之情。又證人黃
    偉軒、楊佳薰於警詢之陳述雖因被告及其辯護人爭執而認無
    證據能力，然本判決僅係以前述警詢筆錄作為證人證述內容
    是否具可信性之評價使用，並非將上揭筆錄作為據以認定被
    告有罪之證據，附此敘明。
  ⒊衡以毒品交易向為政府查禁森嚴且重罰不寬貸之行為，為一
    般民眾普遍認知之事，倘非有利可圖，絕無平白甘冒被查緝
    重罰之高度風險，代無深切交情之人購買毒品而為單純轉讓
    之理，是對於毒品之有償交易行為，行為人既已為價金之約
    定或收取，而有牟取經濟利益之外觀，其具有從中牟利之意
    圖及事實，應屬合理認定；從而，舉凡有償交易，除足以反
    證其確係另基於某種非圖利本意之關係外，通常尚難因無法
    查悉實際獲利情形、或因無法查悉其販入價格，作為是否高
    價賣出之比較，諉以主觀上無營利之意思而阻卻販賣犯行之
    追訴。查，被告上述所為屬有償交易毒品行為，其既有取得
    經濟利益之外觀，已能合理認定有營利意圖，何況，其與購
    毒者黃偉軒、楊佳薰均非至親，苟無利得，豈可能甘冒重刑
    風險，而交付前述毒品，並收取價金。自堪認本件被告販賣
    毒品，應有營利之意圖甚明。
  ㈣承上，被告之前揭辯解，均僅係事後卸責之詞，不足採認。
    本件事證明確，被告之犯行皆堪以認定，俱應依法論科。
二、論罪科刑：
  ㈠論罪：
  ⒈按行為後法律有變更者，適用行為時之法律。但行為後之法
    律有利於行為人者，適用最有利於行為人之法律，刑法第2
    條第1項定有明文。被告行為後，毒品危害防制條例第4條第
    2項，業經總統華總一義字第10900004091號令修正公布，並
    於109年7月15日施行。修正前毒品危害防制條例第4條第2項
    規定：「製造、運輸、販賣第二級毒品者，處無期徒刑或七
    年以上有期徒刑，得併科新臺幣1000萬元以下罰金。」，修
    正後條文則為：「製造、運輸、販賣第二級毒品者，處無期
    徒刑或十年以上有期徒刑，得併科新臺幣1500萬元以下罰金
    。」經比較修正前、後毒品危害防制條例第4條第2項規定，
    構成要件均未變更，然刑責刑度均較修正前提高。是比較新
    舊法之結果，以修正前之規定對被告較為有利，依刑法第2
    條第1項前段規定，應適用行為時即修正前毒品危害防制條
    例第4條第2項規定。
  ⒉次按甲基安非他命係政府明令公告禁止使用之毒害藥品，為
    藥事法第22條第1項第1款所稱之禁藥，亦屬依毒品條例第2
    條第2項第2款公告列管之第二級毒品，且併屬管制藥品管理
    條例第3條第2項列管之第二級管制藥品。當甲基安非他命不
    合於管制藥品列管之要件者（即不具備阻卻違法事由），自
    屬兼具第二級毒品與禁藥之性質。其非法轉讓者，藥事法第
    83條第1項及毒品條例第8條第2項、第6項皆設有處罰規定，
    屬於同一犯罪行為而同時有2種法律可資處罰之法規競合情
    形。行為人轉讓甲基安非他命（未達法定應加重其刑之一定
    數量）予成年男子，同時該當藥事法第83條第1項轉讓禁藥
    罪及毒品條例第8條第2項轉讓第二級毒品罪之構成要件。因
    轉讓禁藥罪之法定刑為7年以下有期徒刑，得併科新臺幣500
    0萬元以下罰金，較轉讓第二級毒品罪之法定刑6月以上5年
    以下有期徒刑，得併科新臺幣70萬元以下罰金為重，故應依
    重法優於輕法之原則，擇較重之轉讓禁藥罪論處（最高法院
    109年度台上大字第1089號裁定意旨參照）。查：被告所轉
    讓予黃偉軒之甲基安非他命，既已裝在吸食器內連同吸食器
    一併轉讓，則該重量應僅能供1、2次施用而未達行政院公告
    之一定數量，依前揭說明，自應適用藥事法予以處論。
  ⒊核被告如事實欄一㈠所為，係犯藥事法第83條第1項之轉讓
    禁藥罪；如事實欄一㈡所為，係犯修正前毒品危害防制條例
    第4條第2項之販賣第二級毒品罪。被告販賣第二級毒品前非
    法持有第二級毒品之低度行為，為販賣第二級毒品之高度行
    為所吸收，不另論罪。又藥事法並無處罰持有禁藥之明文，
    亦即持有禁藥並未構成犯罪（最高法院98年度台上字第5362
    號），自無轉讓禁藥吸收持有禁藥之問題。
  ⒋被告所犯上開2罪，犯意各別，行為互殊，應予分論併罰。
  ㈡科刑：
    本院審酌被告為圖一己私利，無視國家防制毒品危害之禁令
    ，竟販售第二級毒品牟利，復轉讓禁藥甲基安非他命，助長
    甲基安非他命之流通，其所為嚴重損及國民健康、影響社會
    治安，自均應予非難。再參酌被告曾因違反毒品危害防制條
    例等案件，經法院科刑之素行，有臺灣高等法院被告前案紀
    錄表附卷足參。又考量被告未能坦認犯行之犯後態度；復衡
    量被告轉讓禁藥之重量、販賣第二級毒品之交易數量、犯罪
    所得多寡等情形；兼衡以被告自述之智識程度、家庭與生活
    狀況等一切情狀（見訴二卷第157頁），暨刑法第57條之各
    款事由等一切情狀，分別量處如主文欄所示之刑。另衡酌被
    告所犯數罪之罪質及時間間隔相近等刑罰累加因素，定應執
    行刑如主文所示。
三、沒收：
  ㈠被告所為事實欄一㈡之犯行，已收取3,000元之價金一情，
    業經證人黃偉軒、楊佳薰證述如上，是被告關於事實欄一㈡
    犯行之犯罪所得即為3,000元，而前揭犯罪所得並未扣案，
    應依刑法第38條之1第1項前段、第3項之規定，於被告所犯
    販賣第二級毒品罪之罪名項下宣告沒收，於全部或一部不能
    沒收或不宜執行沒收時，追徵其價額。
  ㈡扣案如附表一、二所示之物，其中附表一編號11至14之部分
    ，經送檢驗之結果，均檢出甲基安非他命成分，有高雄市立
    凱旋醫院濫用藥物成品檢驗鑑定書1份在卷可按（見偵卷第2
    91頁），惟被告於本院供稱，上開毒品均係其施用剩下等語
    （見訴字卷第122頁），查，上開毒品係於109年7月21日始
    經警方持本院核發之搜索票搜索後扣得，有高雄市政府警察
    局三民第二分局搜索、扣押筆錄、扣押物品目錄表各1份（
    見偵卷第65至71頁）存卷可考，距離被告如事實欄一㈡販賣
    第二級毒品之犯行已相隔1個多月，且被告於警詢中自承，
    其曾於109年7月21日為警逮捕前施用甲基安非他命乙情（見
    偵卷第22頁），而被告於109年7月21日15時30分許為警所採
    之尿液，經送檢驗結果，確呈甲基安非他命陽性反應，亦有
    尿液採驗代碼對照表、正修科技大學超微量研究科技中心尿
    液檢驗報告各1份存卷足憑（見偵卷第225至227頁），是尚
    難認附表一編號11至14所示之甲基安非他命，係被告前揭販
    賣第二級毒品犯行所剩下之毒品；至其餘扣案物之部分，業
    經被告於本院陳稱並非供販賣毒品所用之物（見訴字卷第12
    2頁），且依證人黃偉軒之證述，其與被告在電話中未講到
    購買第二級毒品之事宜（見訴字卷第220頁），亦難認扣案
    之行動電話有供被告聯絡販毒事宜之用，是依卷內證據，均
    無從證明其餘扣案物與本案被告犯行具關連性。承上，扣案
    如附表一、二所示之物，均不予宣告沒收。
四、至上開事實欄一、㈡之部分，起訴書雖記載被告「基於販賣
    營利之犯意，於109年6月1日20時，在高雄市○○區○○○
    街00巷00號9樓處，以各3,000元之價格，分別販賣甲基安非
    他命0.6公克（含袋重）予黃偉軒及楊佳薰」，惟此部分業
    經證人黃偉軒、楊佳薰於本院審理中證稱，渠等於上開時、
    地係共同向被告購買價格為3,000元、含袋重為0.6公克之甲
    基安非他命1次，已論述如前，是起訴書之記載顯有誤會，
    本院自得依證據認定如事實欄一㈡所載，附此敘明。
據上論斷，應依刑事訴訟法第299條第1項前段，判決如主文。
本案經檢察官王朝弘提起公訴，檢察官李白松到庭執行職務。
中    華    民    國   110    年    10    月    29    日
                刑事第十四庭  審判長法  官  呂明燕
                                    法  官  胡慧滿
                                    法  官  吳書嫺 
以上正本證明與原本無異。
如不服本判決應於收受判決後20日內向本院提出上訴書狀，並應
敘述具體理由。其未敘述上訴理由者，應於上訴期間屆滿後20日
內向本院補提理由書(均須按他造當事人之人數附繕本)「切勿逕
送上級法院」。
中    華    民    國   110    年    10    月    29    日
                                    書記官  王萌莉
附錄所犯法條全文：
毒品危害防制條例第4條（修正前）
製造、運輸、販賣第一級毒品者，處死刑或無期徒刑；處無期徒
刑者，得併科新臺幣 2 千萬元以下罰金。
製造、運輸、販賣第二級毒品者，處無期徒刑或 7 年以上有期
徒刑，得併科新臺幣 1 千萬元以下罰金。
製造、運輸、販賣第三級毒品者，處 7 年以上有期徒刑，得併
科新臺幣 7 百萬元以下罰金。
製造、運輸、販賣第四級毒品者，處 5 年以上 12 年以下有期
徒刑，得併科新臺幣 3 百萬元以下罰金。
製造、運輸、販賣專供製造或施用毒品之器具者，處 1 年以上
7 年以下有期徒刑，得併科新臺幣 1 百萬元以下罰金。
前五項之未遂犯罰之。
 
藥事法第83條
明知為偽藥或禁藥，而販賣、供應、調劑、運送、寄藏、牙保、
轉讓或意圖販賣而陳列者，處7年以下有期徒刑，得併科新臺幣5
千萬元以下罰金。
犯前項之罪，因而致人於死者，處7年以上有期徒刑，得併科新
臺幣1億元以下罰金；致重傷者，處3年以上12年以下有期徒刑，
得併科新臺幣7千5百萬元以下罰金。
因過失犯第1項之罪者，處2年以下有期徒刑、拘役或科新臺幣5
百萬元以下罰金。
第1項之未遂犯罰之。
 
附表一：
┌────────────────────────────────────┐
│警方於109年7月21日，持搜索票，在高雄市○○區○○路000巷00號，執行搜索後 │
│扣得之物。                                                              │
├──┬─────────────┬───┬────────┬──────┤
│編號│     物品名稱及數量       │所有人│    是否沒收    │    備註    │
│    │                          │      │                │            │
├──┼─────────────┼───┼────────┼──────┤
│1   │夾鏈分裝袋（大）1包       │蘇超群│否。            │原偵卷第67頁│
│    │                          │      │                │扣押物品目錄│
│    │                          │      │                │表編號1     │
├──┼─────────────┼───┼────────┼──────┤
│2   │夾鏈分裝袋（中）1包       │蘇超群│否。            │原偵卷第67頁│
│    │                          │      │                │扣押物品目錄│
│    │                          │      │                │表編號2     │
├──┼─────────────┼───┼────────┼──────┤
│3   │夾鏈分裝袋（小）4包       │蘇超群│否。            │原偵卷第67頁│
│    │                          │      │                │扣押物品目錄│
│    │                          │      │                │表編號3     │
├──┼─────────────┼───┼────────┼──────┤
│4   │毒品殘渣袋6包             │蘇超群│否。            │原偵卷第67頁│
│    │                          │      │                │扣押物品目錄│
│    │                          │      │                │表編號4     │
├──┼─────────────┼───┼────────┼──────┤
│5   │毒品吸食器2組             │蘇超群│否。            │原偵卷第67頁│
│    │                          │      │                │扣押物品目錄│
│    │                          │      │                │表編號5     │
├──┼─────────────┼───┼────────┼──────┤
│6   │鋁箔紙2張                 │蘇超群│否。            │原偵卷第67頁│
│    │                          │      │                │扣押物品目錄│
│    │                          │      │                │表編號6     │
├──┼─────────────┼───┼────────┼──────┤
│7   │電子磅秤1台               │蘇超群│否。            │原偵卷第67頁│
│    │                          │      │                │扣押物品目錄│
│    │                          │      │                │表編號7     │
├──┼─────────────┼───┼────────┼──────┤
│8   │記事本2本                 │蘇超群│否。            │原偵卷第67頁│
│    │                          │      │                │扣押物品目錄│
│    │                          │      │                │表編號8     │
├──┼─────────────┼───┼────────┼──────┤
│9   │計算紙1張                 │蘇超群│否。            │原偵卷第67頁│
│    │                          │      │                │扣押物品目錄│
│    │                          │      │                │表編號9     │
├──┼─────────────┼───┼────────┼──────┤
│10  │氣動式手槍1支             │蘇超群│否。            │原偵卷第67頁│
│    │（經鑑定結果無殺傷力，經檢│      │                │扣押物品目錄│
│    │察官另為不起訴處分確定）  │      │                │表編號10    │
├──┼─────────────┼───┼────────┼──────┤
│11  │甲基安非他命（含袋重0.57公│蘇超群│否。            │原偵卷第69頁│
│    │克）1包                   │      │                │扣押物品目錄│
│    │                          │      │                │表編號11    │
├──┼─────────────┼───┼────────┼──────┤
│12  │甲基安非他命（含袋重6.5公 │蘇超群│否。            │原偵卷第69頁│
│    │克）1包                   │      │                │扣押物品目錄│
│    │                          │      │                │表編號12    │ 
├──┼─────────────┼───┼────────┼──────┤
│13  │甲基安非他命（含袋重4.67公│蘇超群│否。            │原偵卷第69頁│
│    │克）1包                   │      │                │扣押物品目錄│
│    │                          │      │                │表編號13    │ 
├──┼─────────────┼───┼────────┼──────┤
│14  │甲基安非他命（含袋重0.24公│蘇超群│否。            │原偵卷第69頁│
│    │克）1包                   │      │                │扣押物品目錄│
│    │                          │      │                │表編號14    │ 
├──┼─────────────┼───┼────────┼──────┤
│15  │海洛因（含袋重1.58公克）1 │蘇超群│否。            │原偵卷第69頁│
│    │包                        │      │                │扣押物品目錄│
│    │                          │      │                │表編號15    │ 
├──┼─────────────┼───┼────────┼──────┤
│16  │海洛因（含袋重2.47公克）1 │蘇超群│否。            │原偵卷第69頁│
│    │包                        │      │                │扣押物品目錄│
│    │                          │      │                │表編號16    │ 
├──┼─────────────┼───┼────────┼──────┤
│17  │海洛因（含袋重0.45公克）1 │蘇超群│否。            │原偵卷第69頁│
│    │包                        │      │                │扣押物品目錄│
│    │                          │      │                │表編號17    │ 
├──┼─────────────┼───┼────────┼──────┤
│18  │海洛因（含袋重0.19公克）1 │蘇超群│否。            │原偵卷第69頁│
│    │包                        │      │                │扣押物品目錄│
│    │                          │      │                │表編號18    │ 
├──┼─────────────┼───┼────────┼──────┤
│19  │海洛因（含袋重0.21公克）1 │蘇超群│否。            │原偵卷第69頁│
│    │包                        │      │                │扣押物品目錄│
│    │                          │      │                │表編號19    │ 
├──┼─────────────┼───┼────────┼──────┤
│20  │海洛因（含袋重5.38公克）1 │蘇超群│否。            │原偵卷第69頁│
│    │包                        │      │                │扣押物品目錄│
│    │                          │      │                │表編號20    │ 
├──┼─────────────┼───┼────────┼──────┤
│21  │鋼珠（數顆）1包           │蘇超群│否。            │原偵卷第71頁│
│    │                          │      │                │扣押物品目錄│
│    │                          │      │                │表編號21    │ 
├──┼─────────────┼───┼────────┼──────┤
│22  │CO2鋼瓶4瓶                │蘇超群│否。            │原偵卷第71頁│
│    │                          │      │                │扣押物品目錄│
│    │                          │      │                │表編號22    │
├──┼─────────────┼───┼────────┼──────┤
│23  │SAMSUNG手機1支            │蘇超群│否。            │原偵卷第71頁│
│    │（IMEI:000000000000000/19 │      │                │扣押物品目錄│
│    │、000000000000000/19）    │      │                │表編號23    │
├──┼─────────────┼───┼────────┼──────┤
│24  │VIVO手機1支               │蘇超群│否。            │原偵卷第71頁│
│    │（IMEI:000000000000000、  │      │                │扣押物品目錄│
│    │000000000000000）         │      │                │表編號24    │
├──┼─────────────┼───┼────────┼──────┤
│25  │HUAWEI手機1支             │蘇超群│否。            │原偵卷第71頁│
│    │(IMEI:000000000000000、   │      │                │扣押物品目錄│
│    │000000000000000)          │      │                │表編號25    │
└──┴─────────────┴───┴────────┴──────┘
 
附表二
┌────────────────────────────────────┐
│警方於109年7月21日，持搜索票，在高雄市○○區○○路00號，執行搜索後扣得之│
│物。                                                                    │
├──┬─────────────┬───┬────────┬──────┤
│編號│     物品名稱及數量       │所有人│    是否沒收    │    備註    │
│    │                          │      │                │            │
├──┼─────────────┼───┼────────┼──────┤
│1   │電子磅秤1台               │蘇超群│否。            │原偵卷第79頁│
│    │                          │      │                │扣押物品目錄│
│    │                          │      │                │表編號1     │
├──┼─────────────┼───┼────────┼──────┤
│2   │夾鏈分裝袋1袋             │蘇超群│否。            │原偵卷第79頁│
│    │                          │      │                │扣押物品目錄│
│    │                          │      │                │表編號2     │
├──┼─────────────┼───┼────────┼──────┤
│3   │毒品殘渣袋1包             │蘇超群│否。            │原偵卷第79頁│
│    │                          │      │                │扣押物品目錄│
│    │                          │      │                │表編號3     │
├──┼─────────────┼───┼────────┼──────┤
│4   │安非他命吸食器2組         │蘇超群│否。            │原偵卷第79頁│
│    │                          │      │                │扣押物品目錄│
│    │                          │      │                │表編號4     │
└──┴─────────────┴───┴────────┴──────┘